ru: Тип игрушечной бытовой техники и инвентаря для уборки: Набор для чистки; Кухонный прибор; Набор для стирки; Пылесос; Другое
de: Art des Pretend-Haushaltsspielzeugs: Reinigungsset; Küchengerät; Wäscheset; Staubsauger; Sonstiges
es: Tipo de juguete de ama de casa: Juego de limpieza; Electrodoméstico de cocina; Juego de lavandería; Aspiradora; Otros
el: Τύπου παιχνιδιού ψεύτικων οικοκυρικών: Σετ καθαρισμού; Συσκευή κουζίνας; Σετ πλυντηρίου; Ηλεκτρική σκούπα; Άλλο
ko: 소꿉놀이 장난감 타입: 청소 세트; 주방 가전; 세탁 세트; 진공청소기; 기타
cs: Typ napodobeniny uklízecích potřeb: Čisticí sada; Kuchyňský spotřebič; Sada na prádlo; Vysavač; Jiné
zh-TW: 扮家家酒玩具類型: 清潔組; 廚房電器; 洗衣套組; 真空吸塵器; 其他
sk-SK: Typ hračky na upratovanie: Čistiaca súprava; Kuchynský spotrebič; Súprava na bielizeň; Vysávač; Iné
fi: Leikkikodinkoneiden tyyppi: Siivoussetit; Keittiötarvikkeet; Pyykkisetti; Imurit; Muu
it: Tipo di elettrodomestico giocattolo finto: Set di pulizia; Elettrodomestico da cucina; Set per lavanderia; Aspirapolvere; Altro
ja: ハウスキーピングのふりをするタイプ: クリーニングセット; キッチン家電; ランドリーセット; 掃除機; その他
ro-RO: Tipul jucăriilor de menaj: Set de curățenie; Aparat de bucătărie; Set de spălat rufe; Aspirator; Altele
da: Type af husholdningslegetøj: Rengøringssæt; Køkkenudstyr; Vasketøjssæt; Støvsuger; Andet
hr-HR: Vrsta igračke za domaćinstvo: Set za čišćenje; Kuhinjski aparat; Set za pranje rublja; Usisivač; Ostalo
zh-CN: 过家家玩具类型: 清洁套装; 厨房用具; 洗衣套装; 吸尘器; 其他
lt-LT: Žaislinių namų ruošos įrankių tipas: Valymo reikmenys; Virtuvės įrankiai; Skalbimo rinkinys; Dulkių siurblys; Kita
tr: Ev idaresi oyuncak türü: Temizlik Seti; Mutfak Aletleri; Çamaşır seti; Elektrikli Süpürgeler; Diğer
vi: Loại đồ chơi dọn phòng giả vờ: Bộ đồ chơi vệ sinh; Thiết bị nhà bếp; Bộ dụng cụ giặt ủi; Máy hút bụi; Khác
sv: Typ av hushållsutrustningsleksak: Rengöringsset; Köksmaskin; Tvättstuga; Dammsugare; Övrigt
bg-BG: Мнима домакинска играчка: Комплект за почистване; Кухненски уред; Комплект за пране; Прахосмукачка; Други
th: ประเภทของเล่นอุปกรณ์ดูแลความสะอาดบ้าน: ชุดทำความสะอาด; เครื่องใช้ในครัว; ชุดซักรีด; เครื่องดูดฝุ่น; อื่นๆ
nl: Type speelgoed huishoudelijke apparaten: Reinigingsset; Keukenapparatuur; Was set; Stofzuiger; Andere
pt-BR: Tipo de brinquedo de casinha: Conjunto de limpeza; Eletrodoméstico de cozinha; Conjunto de lavanderia; Aspirador de pó; Outro
en: Pretend housekeeping toy type: Cleaning set; Ktchen appliance; Laundry set; Vacuum cleaner; Other
pt-PT: Tipo de brinquedo de limpeza de faz-de-conta: Conjunto de limpeza; Eletrodoméstico de cozinha; Lavandaria; Aspirador; Outro
nb: Leke-husholdningstype: Rengjøringssett; Kjøkkenapparat; Vaskeromsett; Støvsuger; Annet
hu: Játék háztartási eszköz típusa: Takarítókészlet; Konyhai készülék; Mosodai készlet; Porszívó; Egyéb
sl-SI: Vrsta lažnih gospodinjskih igrač: Set za čiščenje; Kuhinjski aparat; Komplet za pranje perila; Sesalnik; Drugo
fr: Type de jeu de ménage: Kit de nettoyage; Électroménager de cuisine; Kit de lave-linge; Aspirateur; Autre
pl: Rodzaj zabawek do sprzątania: Zestaw do sprzątania; Urządzenie kuchenne; Zestaw do prania; Odkurzacz; Inne